---
title: "CP06: BMW vs Volkswagen"
author: "Gonzalo Rodríguez Cañada"
date: "`r Sys.Date()`"
output:
  prettydoc::html_pretty:
    theme: cayman
    highlight: github
---

# Objetivo 

Generar un modelo GARCH para la serie de BMW y un modelo VAR para BMW y Volkswagen con el fin de comprobar los efectos dinámicos.


```{r include=FALSE}
knitr::opts_chunk$set(echo = T, warning = FALSE, message = FALSE)
```

```{r}
library(quantmod)
library(forecast)
library(fGarch)
library(ggplot2)
library(dplyr)
library(vars)
```

+ Extraemos los datos

```{r }
getSymbols('BMW.DE', from = '2014-01-01', to = Sys.Date())
bmw <- BMW.DE[,6]

getSymbols('VOW.DE', from = '2014-01-01', to = Sys.Date())
volks <- VOW.DE[,6]
```

+ Seguidamente, graficamos la evolución diaria


```{r }

df_bmw_volks <- cbind(bmw, volks)

autoplot(df_bmw_volks, facets = FALSE) +
  ggtitle("Evolucion valor en bolsa") +
  xlab("Año") +
  ylab("Valor")
```
+ Realizamos un modelo Garch con BMW

Eliminamos los datos nulos

```{r}
r_bmw = dailyReturn(bmw, type='log', leading=FALSE)
r_bmw=na.exclude(r_bmw)

#Graficamos

plot.zoo(cbind(bmw, r_bmw))
plot.zoo(cbind(Ad(bmw),r_bmw,r_bmw^2), main = 'Serie, Rendimiento y Volatilidad')
```
Le hacemos un test de media, con el que comprobamos si posee una media 0.

```{r}
t.test(r_bmw)
```
No se rechaza la hipótesis, dado qe el p valor es mayor al 0.05.

Lo siguiente es observar si la serie posee volatilidad.

```{r}
v_bmw <- r_bmw^2
tsdisplay(v_bmw) 
Box.test(v_bmw, lag=40, type="Lj")
```

Hay volatilidad, porque en principio no es ruido blanco.

+ Test de Lagrange


```{r}

T.Lag <- function(r,m){
  y = (r - mean(r))^2
  t = length(r)
  a = y [(m +1) : t]
  x = matrix(0, (t - m), m)
  for (i in 1:m){
    x[,i] = y [(m+1-i):(t-i)]
  }
  md = lm(a~x)
  summary(md)
}

T.Lag(r_bmw, m = 20)
```

El garch tiene efecto, al rechazar Ho.


 GARCH(1,1) es el modelo mas utilizado, en realidad es un ARMA(1,1) sobre la varianza de los errores.
 
 



```{r}
modelo_garch =garchFit(~1+garch(1,1), data=r_bmw, trace=F)
summary(modelo_garch)
```
Con el correlograma de los residuos observamos que son ruido blanco. Mientras que con el Q-Q plot vemos que no hay normalidad, dado que los puntos no se ajustan a la recta.

```{r}
residues=residuals(modelo_garch,standardize=T)  
residues=xts(residues, order.by=index(r_bmw)) 
tsdisplay(residues^2) 
Box.test(residues^2, lag=40, type="Lj")

plot(modelo_garch, which = c(2,13,0))

```

Para obtener una varianza constante y eliminar los efectos de este modelo hacemos el GARCH (2,2)

```{r}
modelo_garch2 =garchFit(~1+garch(1,2), data=r_bmw, trace=F)
summary(modelo_garch2)
```




+Predicción

Con un intervalo de confianza del 90%.

```{r}
predict(modelo_garch)
predict(modelo_garch, n.ahead = 10, plot=TRUE, crit_val=2)
predict(modelo_garch, n.ahead = 10, plot=TRUE, conf = .9, nx=100)

```

Predicción en el intervalo de 20 días

## Modelo VAR

```{r}
r_vol <- dailyReturn(volks)
d_r <- cbind(r_bmw, r_vol)
#Eliminamos valores nulos
d_r <- na.omit(d_r)

#VAR
m_var <- VAR(d_r)
summary(m_var) 
causality(m_var) 
```

+ 
```{r}
model.r=irf(m_var) 
model.r
plot(model.r)

#prediccion
predict(m_var, n.ahead = 8, ci = 0.95) 
```



