---
title: "CP06-Cointegración"
author: "Gonzalo Rodríguez Cañada"
date: "`r Sys.Date()`"
output:
  prettydoc::html_pretty:
    theme: architect
    highlight: github
---
*Marco teórico:*

No se pueden compara series temporales no estacionarias, la cointegración nos ayuda a a comparar series temporales cuando son cointegradas. Y han de cumplir los siguientes requisitos.

1. Estas lo son cuando el error del modelo de regresión es estacionario.
2. Las dos series han de tener el mismo número de diferencias para ser estacionarias.

*Objetivo:*

Ver si existe cointegración o no entre las series de BMW y Volskwagen.

```{r message=FALSE,warning=FALSE}
library(quantmod)
library(forecast)
library(fGarch)
library(ggplot2)
library(dplyr)
library(vars)
library("urca")
library(tseries)
```

+ Extraemos los datos

```{r }
getSymbols('BMW.DE', from = '2014-01-01', to = Sys.Date())
bmw <- BMW.DE[,6]

getSymbols('VOW.DE', from = '2014-01-01', to = Sys.Date())
volkswagen <- VOW.DE[,6]
```

```{r}
johansen_test= ca.jo(data.frame(bmw,volkswagen), type="trace", K=2, ecdet="none", spec="longrun")
summary(johansen_test)
```

Formamos una combinación lineal,  usamos las componentes del VAP de mayor valor,  que corresponden a la primera columna de los pesos.

```{r}
x = 1.0000000*bmw + 0.1360693*volkswagen
x = na.omit(x)
plot(x, type="l")
```

Para comprobar si tenemos estacionariedad, hacemos el test Dickey-Fuller:

```{r}
adf.test(x)
```
Con que el p-valor es mayor a 0.05 no rechazamos hipótesis nula, que es no estacionariedad.
Por tanto, asumimos que no están cointegradas.